【裁判字號】    90,訴,486
【裁判日期】    900928
【裁判案由】    殺人未遂
【裁判全文】
臺灣基隆地方法院刑事判決                            九十年度訴字第四八六號
    公  訴  人  臺灣基隆地方法院檢察署檢察官
    被      告  乙○○
    指定辯護人  本院公設辯護人  丙○○
右列被告因殺人未遂案件，經檢察官提起公訴（九十年度偵字第三三九四號），本院
判決如左：
    主  文
乙○○殺人未遂，處有期徒刑貳年陸月。
    事  實
一、乙○○與甲○○係同事關係，於民國（下同）九十年八月九日凌晨零時五十分許
    ，在台北縣平溪鄉東勢村竿蓁林五十一號旁之中國醫藥學院國家藥園工地工寮內
    ，因酒後與甲○○發生口角，心中氣憤，竟萌生殺害甲○○之犯意，至上開工寮
    廚房內取出承包商所有之菜刀一把，朝甲○○之頭部連砍二刀，並揚言「幹你娘
    ，給你死」，甲○○見狀急忙閃躲，且以左小臂予以抵擋，致甲○○受有左手小
    臂動脈斷裂一條、韌帶斷裂數條等傷害，幸經聞聲而至之同事丁○○緊急搶下乙
○○所持之菜刀，甲○○始倖免於難。
二、案經被害人甲○○訴由台北縣警察局瑞芳分局移送台灣基隆地方法院檢察署檢察
    官偵查起訴。
    理  由
一、右揭事實，業據被告乙○○迭於警訊、偵查及本院審理時坦承不諱，並經被害人
    甲○○指訴綦詳，核與證人丁○○所證情節相符，復扣得被告乙○○行兇時所持
    之工寮廚房菜刀一把在案可資佐證。雖辯護人以被告乙○○主觀上並無殺害被害
    人甲○○之故意等詞置辯，惟查，被告於警訊、偵查時均供稱：「因為我與被害
    人昨（八）日晚間從二十點三十分就在一起喝米酒及啤酒，我們在喝酒談天中因
    為對一些事情的看法不同而起爭吵，我懷恨在心，到今（九）日凌晨零時五十分
    左右，我因酒精做崇愈想愈氣，而進廚房拿了一把菜刀砍殺被害人甲○○，當時
    被害人用左手擋刀，我想他左手臂應該有受傷」、「（問當時持菜刀砍殺被害人
    有無致於死地之意）我當時非常氣憤持菜刀就向被害人頭部砍過去，並說幹你娘
    ，給你死，我現在回想起來非常後悔，我不應該那麼衝動」（見九十年八月九日
    警訊筆錄）、「（問是否朝被害人頭部砍下去，對方以左手去擋）是的」、「有
    說（幹你娘，給你死）」、「（問當時你很火大想砍死他）當時酒醉意識下很生
    氣有這樣想，現在清醒很後悔」（見偵訊筆錄第四頁背面）等語，顯見被告係在
    飲酒後對與被害人之爭執仍心有未甘，遂在意識猶清楚之際，憤而至工寮廚房內
    持客觀上足以致人於死之菜刀，朝被害人身體要害最脆弱之頭部連砍二刀，以被
    告為一心智成熟之人，自應對以菜刀如此利器猛砍人體頭部，足以致人於死有所
    認識，竟仍持之連砍被害人二刀，幸經被害人以手抵擋及他人發覺後予以搶下，
    被害人甲○○始能倖免於難；被告復於行兇時揚言：「幹你娘，給你死」，益徵
    其確有殺害被害人之犯意無疑，故所辯無殺人犯意云云，顯係避重就輕之詞，不
    足採信，事證明確，被告犯行應堪認定。
二、核被告乙○○所為，係犯刑法第二百七十一條第二項、第一項之殺人未遂罪。被
    告已著手於殺人行為之實行而未生被害人死亡之結果，為未遂犯，依法減輕其刑
    。又被告因一時酒後衝動致罹刑章，事後已深感悔悟，賠償被害人損害，並得被
    害人諒解，達成民事和解，有和解書一紙附卷，情輕法重，堪予憫恕，雖科以法
    定最低度之刑，猶嫌過重，爰依刑法第五十九條規定，遞減輕其刑。爰審酌被告
    與被害人原係同事關係，並無不良素行，惟僅因酒後失和憤而持刀殺害被害人，
    致被害人受有左手小臂動脈斷裂等傷害，惡性非輕，然事後知所悔悟，已與被害
    人達成和解賠償損害等一切情狀，量處如主文所示之刑。扣案之菜刀一把雖為被
    告行兇所用之物，惟既非屬被告所有，爰不予宣告沒收，附此敘明。
據上論斷，應依刑事訴訟法第二百九十九條第一項前段，刑法第二百七十一條第二項
、第一項、第二十六條前段、第五十九條，判決如主文。
本案經檢察官黃士元到庭執行職務
中      華      民      國      九十    年      九      月    二十八    日
                              臺灣基隆地方法院刑事第三庭
                                      法  官  林  玉  珮
右正本證明與原本無異。
對於本件判決如有不服，應於收受送達後十日內，向本院提出上訴書狀，上訴於臺灣
高等法院，並按他造當事人之人數附具繕本。
                                      書記官  陳  俊  德
中      華      民      國      九十    年      十      月      三      日
附錄論罪法條
刑法第二百七十一條第一項、第二項：
殺人者，處死刑、無期徒刑或十年以上有期徒刑。
前項之未遂犯罰之。


司法院資訊處製作；財團法人民間司法改革基金會備份。
